臺灣臺中地方法院刑事判決　　　　　　 100年度易字第3281號
公　訴　人　臺灣臺中地方法院檢察署檢察官
被　　　告　張永杰
上列被告因詐欺案件，經檢察官提起公訴（99年度偵緝字第593
號），本院判決如下：
    主    文
張永杰犯詐欺取財罪，共四罪，均累犯，各處有期徒刑參月，如
易科罰金，均以新臺幣壹仟元折算壹日，應執行有期徒刑陸月，
如易科罰金，以新臺幣壹仟元折算壹日。
    犯罪事實及理由
一、張永杰（原名張勝魁）前因詐欺、偽造文書及妨害秩序等案
    件，經判處有期徒刑4月、3月及3 月確定，合併定應執行刑
    有期徒刑9月確定，於民國97年10月9日縮刑期滿執行完畢。
    猶不知悔改，明知未在臺灣省政府中部辦公室（下稱中部辦
    公室）任職，亦未標得中部辦公室之茶葉採購案，竟意圖為
    自己不法之所有，而為下列行為：
  (一)張永杰於99年3月1 日在臺中市○區○○路20號A棟5樓之7慶
    云事業有限公司（下稱慶云公司）前，認識於該公司任職之
    翁瑞鳳、王秋梅後，即常藉故至該公司找翁瑞鳳、王秋梅，
    並配帶貼有其照片之名牌（未扣案），在於99年3月5日上午
    在上址向翁瑞鳳、王秋梅騙稱：伊在中部辦公室總務處任職
    退休前，有標到中部辦公室的茶葉採購案，自99年5 月起至
    100年4月止，每月要提供400 公斤茶葉給中部辦公室，不要
    南投縣名間鄉的茶葉，要南投縣鹿谷鄉的茶葉云云，王秋梅
    告以友人蕭家勝有賣鹿谷鄉的茶葉，張永杰遂要求試喝，王
    秋梅即通知蕭家勝於當天中午帶茶葉到慶云公司試泡，張永
    杰即以標得上開茶葉採購案為由，要求蕭家勝提供茶葉讓其
    帶回去給中部辦公室人員試喝，蕭家勝（起訴書誤植為蕭永
    杰，經檢察官當庭更正）不疑有他，因此陷於錯誤而當場交
    付4 兩茶葉給張永杰。數日後，張永杰在王秋梅位於台中市
    東勢區住處，於試喝蕭家勝之茶葉時，接續對蕭家勝謊稱：
    先前提供試喝之茶葉數量太少，不夠同仁試喝云云，蕭家勝
    因此陷於錯誤，當場交付價值不詳之半斤茶葉給張永杰。
  (二)張永杰於99年3月5日下午，在翁瑞鳳及其友人劉明樹、詹月
    英夫婦、陳素觀陪同下，至南投縣名間鄉○○路○段626號翁
    瑞鳳友人張秀春經營之「聖藝茶行」試喝茶葉時，即以標得
    上開茶葉採購案，須帶茶葉回去給中部辦公室人員試喝為由
    ，要求張秀春提供試喝之茶葉，張秀春因而陷於錯誤，當場
    交付每斤售價300 元之茶葉半斤予張永杰收受。張永杰復於
    99年4月8日，向翁瑞鳳表示張秀春先前交付的茶業等級不夠
    ，要求翁瑞鳳再帶至「聖藝茶行」，翁瑞鳳即邀集友人陳素
    觀、劉明樹等人，陪同張永杰至「聖藝茶行」。張永杰接續
    向張秀春佯稱：要給其他人試喝，因為決定權不在伊云云，
    致張秀春陷於錯誤，當場交付每斤價值350 元之茶葉半斤給
    張永杰收受。
  (三)張永杰於99年3月25日晚上7時許，在慶云公司向王秋梅佯稱
    ：沒有錢可以回家，欲借100 元之車資云云，王秋梅不疑有
    他，因陷於錯誤而交付100元予張永杰。同日約晚上8時30分
    許，張永杰接續謊稱：先前借得之款項已拿去買菸，須再借
    100元當車資云云，王秋梅不疑有他，因而再次交付100元予
    張永杰。
  (四)張永杰於99年4月8日與翁瑞鳳自「聖藝茶行」返回慶云公司
    後，在當日晚上6時30分許，向翁瑞鳳騙稱：口袋內的500元
    不見了，沒錢可坐車回家，需借100 元坐車云云，致翁瑞鳳
    陷於錯誤，因而交付100元予張永杰。
二、按現行刑事訴訟法為保障被告之反對詰問權，排除具有虛偽
    危險性之傳聞證據，以求實體真實之發見，於該法第159 條
    第1 項明定被告以外之人於審判外之言詞或書面陳述，除法
    律有規定者外，不得作為證據。而刑事訴訟法第159條之1至
    159條之4有傳聞法則之例外規定，且被告以外之人於審判外
    之陳述，雖不符前4 條之規定，而經當事人於審判程序同意
    作為證據，法院審酌該言詞陳述或書面陳述作成時之情況，
    認為適當者，亦得為證據；當事人、代理人或辯護人於法院
    調查證據時，知有第159條第1項不得為證據之情形，而未於
    言詞辯論終結前聲明異議者，視為有前項之同意，刑事訴訟
    法第159條之5定有明文。本件檢察官、被告並未就被告以外
    之人於審判外之陳述有所爭執，且迄於言詞辯論終結前，均
    未主張有刑事訴訟法第159條第1項不得為證據之情形，是應
    認已同意作為證據，且經本院審酌後，認無不適當之情形，
    應認均有證據能力，合先敘明。
三、上開犯罪事實，業據證人翁瑞鳳、王秋梅於本院、偵訊時及
    證人張秀春、劉明樹、陳素觀於偵訊時證述明確，且經被告
    張永杰於審理時供承不諱，足徵被告之自白與事實相符，本
    件事證明確，被告犯行堪以認定。
四、核被告就犯罪事實及理由欄一(一)至(四)所為，均係犯刑法第33
    9條第1項之詐欺取財罪，所犯上開4 罪，犯意各別，行為互
    殊，應予分論併罰。被告就犯罪事實及理由欄一(一)、(二)，雖
    各有2 次犯行，惟係以單一行為，經數個階段，持續侵害同
    一法益，各行為之獨立性極為薄弱，依一般社會健全觀念，
    在時間差距上，難以強行分開，在刑法評價上，以視為數個
    舉動之接續施行，合為包括之一行為予以評價，較為合理，
    係屬接續犯，而為包括之一罪，檢察官認被告詐欺張秀春部
    分，係屬2 罪，容有誤會。又被告前有犯罪事實及理由欄一
    所載之執行情形，有臺灣高等法院被告前案紀錄表在卷可參
    ，其於有期徒刑執行完畢後5 年內，故意再犯有期徒刑以上
    刑之罪，均為累犯，均應依法加重其刑，爰審酌被告前有竊
    盜、詐欺、偽造文書之不法素行，有上開前案紀錄表可佐，
    為貪圖利益而為本件多次犯行之犯罪動機、手段、目的、與
    被害人之關係、被害人所受之損害及犯後迄未賠償被害人，
    惟於本院審理時終能坦承犯行等一切情狀，量處如主文所示
    之刑，並定其應執行之刑，及諭知易科罰金之折算標準。
五、依刑事訴訟法第299條第1項前段，刑法第339條第1項、第47
    條第1項、第41條第1項前段、第8項、第51條第5款，刑法施
    行法第1條之1，判決如主文。
本案經檢察官曹錫泓到庭執行職務
中    華    民    國   100    年    12    月    21    日
                  刑事第八庭  審判長法  官  許文碩
                                    法  官  黃佳琪
                                    法  官  林慧英
以上正本證明與原本無異。
如不服本判決應於收受判決後10日內向本院提出上訴書狀，並應
敘述具體理由；其未敘述上訴理由者，應於上訴期間屆滿後20日
內向本院補提理由書（均須按他造當事人之人數附繕本）「切勿
逕送上級法院」。
                                    書記官  陳玲誼
中    華    民    國   100    年    12    月    21    日
附錄論罪科刑法條
刑法第339條第1項
意圖為自己或第三人不法之所有，以詐術使人將本人或第三人之
物交付者，處5年以下有期徒刑、拘役或科或併科1千元以下罰金
。